臺灣桃園地方法院交通事件裁定　　　　100 年度交聲字第46號
原處分機關　交通部公路總局新竹區監理所中壢監理站
異　議　人
即受處分人　彭增興
上列異議人即受處分人因違反道路交通管理處罰條例事件，對於
原處分機關於民國100 年1 月6 日以壢監裁字第裁53-DP0000000
號違反道路交通管理事件裁決書所為之處分，聲明異議，本院裁
定如下：
    主  文
異議駁回。
    理  由
一、原處分意旨略以：受處分人彭增興於民國99年5 月28日晚間
    10時許，駕駛車牌號碼5F-4865 號自用小客車，行經桃園縣
    中壢市○○路1 號前，因「行車未注意車前狀態、肇事致人
    死亡」之違規行為，經桃園縣政府警察局交通隊填掣桃警局
    交字第DP0000000 號舉發違反道路交通管理事件通知單舉發
    ，並依道路交通管理處罰條例第61條第1 項第4 款、第67條
    第3 項規定，裁處吊銷駕駛執照，並自吊銷之日起1 年內不
    得重新考領駕駛執照等語。
二、異議意旨略以：99年5 月28日晚間10時許，伊駕駛上開自用
    小客車，行經中壢市○○路1 號前，因行人陳和義突然橫越
    快車道，致閃避不及而發生交通事故，該案已由臺灣桃園地
    方法院檢察署檢察官為緩起訴處分，惟監理單位另裁處吊銷
    駕駛執照1 年，因伊年事已高，且身無積蓄，因本次交通事
    故需150 萬元債務，汽車是伊每日生活、工作必要交通工具
    ，故請求撤銷原處分云云。
三、按汽車行駛時，駕駛人應注意車前狀況及兩車併行之間隔，
    並隨時採取必要之安全措施；又汽車駕駛人，駕駛汽車有違
    反道路交通安全規則，因而肇事致人死亡之情形者，吊銷其
    駕駛執照，1 年內不得考領駕駛執照，道路交通安全規則第
    94條第3 項，道路交通管理處罰條例第61條第1 項第4 款、
    第67條第3 項分別定有明文。次按汽車駕駛人，因違反本條
    例及道路交通安全規則之規定，受吊銷駕駛執照處分時，吊
    銷其持有各級車類之駕駛執照，道路交通管理處罰條例第68
    條第1 項亦有明文
四、經查，異議人於前開時、地，駕駛上開自用小客車，沿桃園
    縣中壢市○○路由中壢市區○○○路方向行駛，行經中豐路
    1 號前，適有行人陳和義由中豐路往環北路方向路旁進入道
    路穿越車道，未經由行人穿越道，且未注意左右來車，異議
    人因疏未注意車前狀況，貿然前行閃避不及，致自用小客車
    左前方撞擊陳和義，陳和義因而受有頭胸部鈍傷、外傷性顱
    內出血而死亡，嗣經臺灣桃園地方法院檢察署檢察官認以緩
    起訴處分為適當，被告應於緩起訴處分確定後6 個月內向國
    庫支付新臺幣2 萬元，另應當庭向被害人家屬道歉（已履行
    完畢），緩起訴期間為2 年等情，有臺灣桃園地方法院檢察
    署檢察官99年度偵字第29576 號緩起訴處分書、臺灣省桃園
    縣區車輛行車事故鑑定委員會鑑定意見書在卷可稽，且異議
    人於本院調查時對於上情亦不爭執，則異議人駕駛該自用小
    客車，於前揭時、地，因行車未注意車前狀態，因而肇事致
    人死亡之事實，洵堪認定。又道路交通管理處罰條例第61條
    第1 項第4 款規定違反道路交通安全規則，因而肇事致人死
    亡之吊銷駕駛執照處分，屬於預防將來再犯危險限制行為之
    裁罰性不利處分，與上揭緩起訴處分之緩起訴條件，實屬不
    同種類之負擔，並非重覆處罰，是原處分機關之裁處，並無
    違誤。又道路交通管理處罰條例第68條第1 項規定，違反本
    條例及道路交通安全規則之規定，受吊銷駕駛執照處分時，
    吊銷其執有各級車類之駕駛執照，該條立法意旨在於違規行
    為對道路交通秩序之維持及道路交通安全已生較大之影響，
    故規定吊銷持有之各級車類駕駛執照，以限制其繼續駕車行
    駛道路之權利，屬駕駛行為之限制，並不因所持駕駛執照種
    類不同而有所差異，揆諸前揭意旨，違規行為人之各級車類
    駕駛執照，於受吊銷處分時即應一併吊銷之，從而，原處分
    機關之處分核無不當。
五、綜上，本件異議人確有違反道路交通安全規則肇事致人死亡
    之事實，至為明確，原處分機關依道路交通管理處罰條例第
    61條第1 項第4 款、第67條第3 項規定，裁處吊銷異議人之
    駕駛執照，並於吊銷之日起1 年內不得重新考領駕駛執照，
    認事用法均無違誤，本件聲明異議為無理由，應予駁回。
據上論斷，應依道路交通管理處罰條例第87條第2 項，道路交通
事件處理辦法第18條，裁定如主文。
中    華    民    國   100    年    2     月    27    日
                  交通法庭    法  官  張瓊華
以上正本證明與原本無異。
如不服本裁定，應於送達後5 日內，向本院提出抗告狀。
                              書記官  陳孟君
中    華    民    國   100    年    3     月    4     日